臺灣雲林地方法院小額民事判決
                                    110年度港小字第62號
原      告  摩根聯邦資產管理股份有限公司

法定代理人  李文明  
訴訟代理人  吳棋笙  
            廖子豪  
被      告  李綉燕  

上列當事人間請求清償債務事件，本院於民國110 年7月27日言
詞辯論終結，判決如下：
    主      文
原告之訴駁回。
訴訟費用由原告負擔。
    事實及理由
一、原告主張：被告於民國93年6 月14日向訴外人聯邦商業銀行
    股份有限公司（下稱聯邦銀行）申辦現金卡使用，約定利息
    按週年利率百分之18.25 計算，並應依約定方式攤還，如遲
    延履行則按週年利率百分之20計算遲延利息。詎至95年6月2
    8日止，尚積欠本金新臺幣（下同）5萬6,786元未給付，嗣
    聯邦銀行於95年6 月28日將上開債權讓與原告，經原告數度
    催討未果，為此，爰依消費借貸及債權讓與之法律關係提起
    本訴，並聲明：被告應給付5萬6,786 元，及自95年6 月29
    日起至95年7月28日止，按週年利率百分之18.25計算利息，
    並自95年7月29日起至104年8月31日止，按週年利率百分之2
    0計算利息，暨自104年9月1日起至清償日止，按週年利率百
    分之15 計算利息。
二、被告則以：本案現金卡消費款之請求權已罹於時效，被告主
    張時效抗辯拒絕給付等語資為抗辯，並聲明：原告之訴駁回
    。
三、本院之判斷：
  ㈠按請求權，因十五年間不行使而消滅，但法律所定期間較短
    者，依其規定；利息、紅利、租金贍養費、退職金及其他一
    年或不及一年之定期給付債權，其各期給付請求權，因五年
    間不行使而消滅；消滅時效，自請求權可行使時起算，因下
    列事由而中斷：一、請求。二、承認。三、起訴。時效因請
    求而中斷者，若於請求後六個月內不起訴，視為不中斷；時
    效完成後，債務人得拒絕給付；主權利因時效消滅者，其效
    力及於從權利，民法第125 條、第126 條、第128 條前段、
    第129 條第1 項、第130 條、第144 條第1 項、第146 條前
    段分別定有明文。
  ㈡經查，依原告所提出交易明細所示，被告自94年12 月28日最
    後一次繳款3,000 元後即未依約繳款（見本院卷第31頁），
    此為原告所不否認（見本院卷第56頁）。又依該現金卡約定
    條款第4 篇共同約定事項第4點所示（見本院卷第12頁），
    被告對任何一宗債務不依約清償本金時，原告得將被告債務
    視為全部到期，而被告於94年12 月28日最後一次繳款後即
    未再繳款，因此，原告得依上開約定將原告之債務視為到期
    ，而使原告之請求權處於得行使之狀態，則原告至遲得於被
    告屆期未繳款日即95年1 月28日將被告之債務視為全部到期
    ，並請求被告給付上開金額，而使原告之請求權處於得行使
    之狀態且起算時效。時效起算後，未見原告提出其他證據證
    明有任何中斷時效之行為，且原告亦未主張其有中斷時效事
    由，則上開請求權自95年1 月29 日起算，最晚應於110年1 
    月28 日消滅時效完成。茲原告遲至110 年3月24日始具狀向
    本院起訴，有原告所提民事起訴狀暨本院收文章在卷可憑（
    見本院卷第7頁），原告行使其請求權時，其消費款本金請
    求權已逾15年而消滅時效完成，被告自得依前揭規定主張拒
    絕給付。而利息為消費款本金之從權利，亦應與其消費款本
    金請求權同時罹於時效而消滅（最高法院99年度第5 次民事
    庭會議決議意旨參照），則被告主張利息債權，亦因時效完
    成而拒絕給付，同屬有據。
四、從而，原告請求被告應給付之現金卡借貸款債權既已全部罹
    於時效，被告並已行使時效抗辯而拒絕給付，則原告請求被
    告應給付5萬6,786 元，及自95年6 月29日起至95年7月28日
    止，按週年利率百分之18.25計算利息，並自95年7月29日起
    至104年8月31日止，按週年利率百分之20計算利息，暨自10
    4年9月1日起至清償日止，按週年利率百分之15 計算利息，
    為無理由，應予駁回。
五、訴訟費用負擔之依據：民事訴訟法第78條。
中　　華　　民　　國　　110 　年　　8 　　月　　12　　日
                      北港簡易庭  法  官  簡廷恩
以上正本證明與原本無異。
如不服本判決，應於送達後20日內，向本院北港簡易庭提出上訴
狀並表明上訴理由（以判決違背法令為限），如於本判決宣示後
送達前提起上訴者，應於判決送達後20日內補提上訴理由書（須
附繕本）（上訴理由應記載原判決所違背之法令及其具體內容、
依訴訟資料可認為原判決有違背法令之具體事實）。
中　　華　　民　　國　　110 　年　　8 　　月　　12　　日
                                  書記官  伍幸怡